【裁判字號】    97,國,25
【裁判日期】    970827
【裁判案由】    國家賠償
【裁判全文】
臺灣臺北地方法院民事判決                97年度國字第25號
    原      告  甜蜜點貿易有限公司
    法定代理人  乙○○
    訴訟代理人  曹麗文律師
    被      告  皇昌營造股份有限公司
    法定代理人  甲○○
    訴訟代理人  戊○○
                丁○○
上列當事人間國家賠償事件，本院於中華民國97年8 月13日言詞
辯論終結，判決如下：
    主  文
被告應給付原告新台幣柒拾壹萬玖仟佰壹拾元，及自民國九
十七年六月十七日起至清償日止，按年息百分之五計算之利息。
訴訟費用由被告負擔。
本判決於原告以新台幣貳拾肆萬元為被告供擔保後，得假執行。
但如被告以新台幣柒拾壹萬玖仟佰壹拾元為原預告供擔保，
得免為假執行。
    事實及理由
一、原告起訴主張：伊委託訴外人一一一乙世界貨運有限公司（
    下稱乙世界公司）將伊置於台北市○○○路○段2號（即小巨
    蛋）之皮包及衣架等貨物，載運至台北縣五股鄉存放。乙世
    界公司依約於民國96年4月3日上午派遣車號283-JQ號及車號
    7T-312號兩輛貨車，裝載伊已盤點裝箱之皮包等貨物（下稱
    系爭貨品），約於當日中午12時左右，行經台北縣三重市○
    ○○街快速道路高架橋下方時，遭被告在上方施作東西向快
    速道路八里新店第二之二標、台一線至重翠橋頭段工程（下
    稱快速道路工程），因焊不慎掉落之火星引燃車號283-JQ
    號貨車，致系爭貨品付之一炬。嗣台北縣消防單位鑑定本件
    火燒車事故，係因被告施作快速道路工程掉落火花所引起之
    事故，伊依侵權法則請求被告賠償系爭貨品損失及法定遲延
    利息等情。並聲明：(一)被告應給付原告新台幣（下同）719,
    313元及自起訴狀繕本送達翌日起至清償日止，按年息5% 計
    算之利息。(二)願供擔保聲請宣告假執行。
二、被告則以：伊雖對於原告主張每件貨品單價及應負之過失責
    任，並不爭執，但原告應舉證證明系爭貨器遭燬損之實際數
    量等語，資為抗辯。並聲明：(一)原告之訴及假執行之聲請均
    駁回。(二)如受不利判決，願供擔保聲請宣告免為假執行。
三、按因故意或過失，不法侵害他人之權利者，負損害賠償責任
    。又按當事人已證明受有損害而不能證明其數額或證明顯有
    重大困難者，法院應審酌一切情況，依所得心證定其數額，
    民法第184條第1項前段，民事訴訟法第222條第2項分別定有
    明文。是當事人已證明受有損害，但損害數額證明顯有重大
    困難時，法院應斟酌損害之原因及其他一切情事，依自由心
    證定其數額為斷。查被告對於上開時、地，因焊不慎掉落
    火星，致燒燬系爭貨品，應負過失損害賠償之責，並不爭執
    ，但否認系爭貨品之數量云云，惟系爭貨品既已全部燒燬，
    無法再依殘存跡證計算數量，是原告在數量之證明顯有重大
    困難，惟原告盤點系爭貨品再委託乙世界公司運送，業據提
    出貨品期末存貨統計表為證（見本院卷第11頁、第11-1頁）
    ，且證人即原告公司品牌經理丙○○於本院審理結證稱：伊
    在搬遷前三天，已陸續盤點並打包小巨蛋庫存之商品，大約
    有20多箱，伊將盤點之數量與公司進銷存系統數量比對相符
    ，製成貨品期末存貨統計表，且伊在搬遷當天至小巨蛋，親
    自確認所有打包好的貨品都裝載上車，但中途卻發生火燒車
    ，系爭貨品全部都被燒燬等語（見本院卷第82頁至第83頁）
    ，是本件既係被告施工不慎所引起火燒車之意外事故，可見
    原告於搬運之初，並未預期本件損害之發生，則原告經內部
    人工盤點與電腦系統庫存數量相互勾稽，所製作之貨品期末
    存貨統計表，自屬客觀之數量登載資料，故原告依上開資料
    所載系爭貨品數量及被告所不爭執之單價計算，請求被告賠
    償系爭貨品損失為719,313元，自堪採信。
四、綜上而論，原告本於侵權行為法則，請求被告給付給付719,
    313元，並自起訴狀繕本送達被告翌日起（即97年6月17日）
    至清償日止，按年息5%計算之遲延利息，洵屬有據，應予准
    許。又本判決兩造分別陳明願供擔保聲請宣告假執行或免為
    假執行，核均無不合，爰分別酌定相當之擔保金額，予以准
    許。
五、訴訟費用負擔之依據：民事訴訟法第78條。
中    華    民    國    97    年    8    月    27    日
                        民事第一庭法官  傅中樂
以上正本係照原本作成。
如對本判決上訴，須於判決送達後20日內向本院提出上訴狀。
中    華    民    國    97    年    8    月    27    日
                                書記官  李佩芳


司法院資訊處製作；財團法人民間司法改革基金會備份。
